臺灣基隆地方法院刑事判決　　　　　　　 96年度易字第218號
公　訴　人　臺灣基隆地方法院檢察署檢察官
被　　　告　辛○○
　　　　　　　　　　之1
　　　　　　　　　　（現另案在臺灣基隆看守所羈押中）
上列被告因竊盜案件，經檢察官提起公訴（96年度偵字第1357號
、1660號），本院判決如下：
    主  文
辛○○共同踰越牆垣、攜帶兇器竊盜，累犯，處有期徒刑玖月，
扣案之T 字型扳手壹支沒收；又竊盜，累犯，處有期徒刑月；
又結夥三人以上、攜帶兇器竊盜，累犯，處有期徒刑捌月，扣案
之破壞剪支、發電機壹台，均沒收；又竊盜，累犯，處有期徒
刑肆月；又竊盜，累犯，處有期徒刑肆月。應執行有期徒刑壹年
拾月，扣案之T 字型扳手壹支、破壞剪支、發電機壹台，均沒
收。
    事  實
一、辛○○前因竊盜案件、毒品危害防制條例案件，先後經臺灣
    士林地方法院以90年度易字第278號、90年度易字第590號判
    處有期徒刑3年、有期徒刑6月確定，復經臺灣士林地方法院
    以93年度聲字第758號裁定應執行有期徒刑3年4 月確定，於
    民國91年5 月17日入監執行，迄93年12月30日縮刑期滿執行
    完畢。
二、詎其猶不知悔改，先後為下列竊盜犯行：
  1.辛○○與李瑞國（由警方另行偵辦中）共同基於意圖為自己
    不法所有之竊盜犯意聯絡，95年10月6日上午9時許，由辛○○攜帶其所有之T字型扳手1支，駕駛其代友人保管得同意使
    用之車牌號碼EV -9387號自用小客車搭載李瑞國，至位於基
    隆巿武訓街25號戊○○所經營之信大機械工程有限公司（下
    稱信大公司），攀爬公司圍牆進入公司廠區內（侵入建築物
    部分未據告訴），由李瑞國先至公司辦公室內拿取吊車遙控
    器後，操控廠內吊車設備，將公司廠區內之銅線及廢銅1 批
    置放在車牌號碼Q5-7121號自用小貨車上後，辛○○再以T字
    型扳手開啟車門並破壞該自用小貨車鎖頭（毀損部分未據告
    訴），發動電源，再由李瑞國啟動公司鐵門電源，開啟鐵門
    後，由辛○○駕駛車牌號碼Q5-7121 號自用小貨車離開，李
    瑞國則駕駛車牌號碼EV -9387號自用小客車離開，得手後，
    2 人駛至臺北縣萬里鄉某處後，再換由李瑞國駕駛車牌號碼
    Q5-7121號自用小貨車，並旋將竊得之銅線及廢銅1批，載往
    某不明之回收業者處變賣，得款新臺幣（下同）60,000元，
    由2人朋分花用完畢，而車牌號碼Q5-7121號自用小貨車，經
    警於95年10月9日下午2時50分許，在臺北縣萬里鄉○○村○○路往山區○○道路旁尋獲，且經調閱信大公司附近之監視
    錄影帶畫面後發現車牌號碼Q5-7121 號自用小貨車上載有電
    線等物駛離，而辛○○所使用之車牌號碼EV-9387 號自用小
    客車則尾隨在後，復於95年11月20日上午10時30分許，在基
    隆市○○區○○路、忠三路口發現辛○○駕駛上開自用小客
    車而查獲，並該車之後行李箱內扣得其所有供作案用之扳手
    1支。
  2.辛○○復基於意圖為自己不法所有之竊盜犯意，於95年12月
    6 日晚間某時，駕駛其所租得車號不明之自用小客車，至臺
    北縣林口鄉○○○路○ 段之「亞昕藝術家14期工地」，由人
    車出入口未設圍籬處，進入工地內，徒手竊取庚○○所保管
    之放置在工地之鋼筋約2 噸，得手後，旋變賣予臺北縣三重
    市重新橋下流動之跳蚤市場，得款16,000元，並已花用殆盡
    。
  3.辛○○又與姓名年籍不詳之2 名成年男子共同基於意圖為自
    己不法所有之竊盜犯意聯絡，於95年12月26日下午4 時許，
    持其所有之破壞剪3支、發電機1台及切割器等工具，與該2
    名不詳真實姓名之成年男子，駕駛車牌號碼EV-9387 號自小
    客車至基隆巿基金二路1 巷82號乙○○所承攬拆除之「東都
    保齡球館」工地附近，其等將該車停放在工地附近後，由山
    間小路未設圍籬處進入工地內，拆卸放置在工地內之大型發
    電機及變壓箱內之電線（共約33.5公斤），得手後，適為至
    該處巡視之乙○○、甲○○發覺，其等迅速逃離，辛○○並
    將竊得之物變賣予臺北縣萬里鄉中福村中福30號之流動回收
    業者，得款7,000餘元，並已花用殆盡。嗣甲○○、乙○○
    勘查工地附近，發覺辛○○所駕駛之車牌號碼EV-9387號自
    用小客車停放在該處，報警後，為警自該車上扣得辛○○所
    有供作案用之小型發電機1台及破壞剪3支，且依車號循線查
    獲辛○○，並於96年2月13日通知其到案說明，而知悉上情
    。辛○○並於有偵查權限之機關及公務員發覺其所為犯罪事
    實欄二、2.4.5.所載之竊盜犯行前，於同日製作警詢筆錄時
    ，即向承辦之警員自承該等犯行，並接受裁判。
  4.辛○○又基於意圖為自己不法所有之竊盜犯意，於96年1 月
    初某日，駕駛其所租得車號不明之自用小客車，至臺北縣三
    重巿三信路、集智路口「祥旭龍工地」，由未設圍籬之處進
    入工地內，徒手竊取丙○○所保管放置在工地內之數百公斤
    重之電線及白鐵管1 批，得手後，旋變賣予臺北縣三重市重
    新橋下流動之跳蚤市場，得款34,000元。
  5.辛○○另基於意圖為自己不法所有之竊盜犯意，於96年1 月
    初某日，駕駛其所租得車號不明之自用小客車，至基隆巿深
    澳坑路「香根皇居工地」，由工地旁小橋未設圍籬處，進入
    工地內，徒手竊取己○○所保管放置在工地內之電銅線25捆
    ，得手後，旋變賣予臺北縣三重市重新橋下流動之跳蚤市場
    ，得款42,000元。
三、案經基隆市警察局第四分局報請臺灣基隆地方法院檢察署偵
    查起訴。
    理  由
一、按最重本刑為3 年以下有期徒刑、拘役或專科罰金之罪，以
    及刑法第320 條、第321 條之竊盜罪，經第二審判決者，不
    得上訴於第三審法院，刑事訴訟法第376 條第1 款、第2 款
    定有明文。又除簡式審判程序、簡易程序及第376 條第1 款
    、第2 款所列之罪之案件外，第一審應行合議審判，96年3
    月21日總統公布、同年月23日施行之刑事訴訟法第284 條之
    1 亦定有明文。茲查，本案於96年4月3日繫屬本院（本院卷
    附收文章戳參照），且被告辛○○係犯刑法第321條第1項、
    同法第320條第1項之罪，依上開規定得行獨任審判，合先敘
    明。
二、又被告以外之人於審判外之言詞或書面陳述，除法律有規定
    者外，不得作為證據，刑事訴訟法第159 條第1 項固有明文
    。惟被告以外之人於審判外之陳述，經當事人於審判程序同
    意作為證據，法院審酌該言詞陳述或書面陳述作成時之情況
    ，認為適當者，亦得為證據；當事人、代理人或辯護人於法
    院調查證據時，知有上開刑事訴訟法第159 條第1 項不得為
    證據之情形，而未於言詞辯論終結前聲明異議者，視為有前
    項之同意，刑事訴訟法第159條之5亦有明文。查本判決下列
    所引用被告以外之被害人戊○○、庚○○、乙○○、丙○○
    、己○○於警詢中陳述，雖屬傳聞證據，惟均經當事人於本
    院準備程序及審判期日中表示無意見而不予爭執，且迄至言
    詞辯論終結前亦未再聲明異議，本院審酌此等證據資料製作
    時之情況，尚無違法不當及證明力明顯過低之瑕疵，亦認為
    以之作為證據應屬適當，故揆諸前開規定，爰逕依刑事訴訟
    法第159條之5規定，認前揭證據資料均例外有證據能力，合
    先敘明。
三、上揭5 件竊盜之犯罪事實，業經被告辛○○於警詢時及本院
    審理時均坦承不諱，且據被害人戊○○、庚○○、乙○○、
    丙○○、己○○於警詢中陳述及證人即被害人庚○○、證人
    即警員甲○○於本院審理時證述明確。此外，復有被告所有
    供其犯上開犯罪事實欄二1.3.所用之T字型扳手1支、破壞剪
    3支、發電機1台扣案足佐及監視錄影翻拍照片13幀、戊○○
    出具之贓物認領保管單1 紙附卷可稽，足認被告上開自白與
    事實相符，堪可採信。本案事證明確，被告所為上開竊盜犯
    行，洵堪認定，應依法論科。
四、按刑法第321 條第1 項第3 款之攜帶兇器竊盜罪，係以行為
    人攜帶兇器竊盜為其加重條件，此所謂兇器，其種類並無限
    制，凡客觀上足對人之生命、身體、安全構成威脅，具有危
    險性之兇器均屬之，且祇須行竊時攜帶此種具有危險性之兇
    器為已足，並不以攜帶之初有行兇之意圖為必要。被告為犯
    罪事實欄二、1.竊盜犯行時所攜帶之T字型扳手1支及為犯罪
    事實欄二3.竊盜犯行時所攜帶之破壞剪3 支，均為金屬材質
    ，質地堅硬，且甚尖銳，顯均為具有危險性之兇器（最高法
    院79年台上字第5253號判例意旨參照）。核被告所為，就犯
    罪事實欄二、1.部分，係犯刑法第321條第1項第2款、第3款
    之踰越牆垣、攜帶兇器竊盜罪（起訴書漏繕第2 款，業據蒞
    庭檢察官當庭補充更正）；犯罪事實二、2.4.5.部分，係犯
    刑法第320條第1項之竊盜罪；犯罪事實二、3.部分，係犯刑
    法第321條第1項第3款、第4款之結夥三人以上、攜帶兇器竊
    盜罪。被告與李瑞國就犯罪事實欄二、1.之竊盜犯行、被告
    與姓名年籍不詳之2 名成年男子就犯罪事實欄二、3.之竊盜
    犯行，均有犯意聯絡及行為分擔，各均論以共同正犯。被告
    所犯上開5 次竊盜犯行，犯意各別，行為互異，侵害數不同
    之被害人之法益，自應予分論併罰。又查，被告前有如事實
    欄所載之犯罪執行完畢紀錄，有臺灣高等法院被告前案紀錄
    表在卷可稽，其於受有期徒刑執行完畢5 年內，故意再犯本
    件有期徒刑以上之刑之5 罪，均為累犯，各應依法加重其刑
    。又被告犯犯罪事實欄二、3.之加重竊盜犯行，經警查獲通
    知其到案後，於有偵查權限之機關及公務員發覺其所為犯罪
    事實欄二、2.4.5.所載之竊盜犯行前，即向承辦之警員自承
    該等犯行，並接受裁判，此觀被告之警詢筆錄甚明，並經承
    辦員警李建日於96年5 月30日本院審理時到庭證述明確，核
    與刑法第62條關於自首之規定相符，爰依法就該等犯行減輕
    其刑。前開刑之加重、減輕，並依刑法第71條第1 項之規定
    ，先加後減之。爰審酌被告不思正常工作以取得錢財，因貪
    圖一己之私利而為本案數件竊盜犯行之犯罪動機、目的、手
    段、所生危害非輕及犯罪後於本院審理時坦承之態度等一切
    情狀，各量處如主文所示之刑，並定其應執行之刑，以資懲
    儆。至公訴人對被告具體聲請強制工作一節，惟查，被告雖
    曾有竊盜前科紀錄，本次則連續再為5 次竊盜犯行，惟其前
    次竊盜案件早於91年5月間已經判決確定，距本件再犯已有4
    年之久（見卷附臺灣高等法院被告前案紀錄表），尚難據前
    次前科，逕認被告有犯竊盜罪之習慣，況被告於本院訊問時
    坦認犯罪，且其中3 件竊盜案件係被告自首其犯行，尚有悔
    意，期被告能於接受有期徒刑1 年10月之矯正後，改過自新
    ，本院參酌被告所處有期徒刑1 年10月，已兼具刑罰、矯治
    及預防之目的，且合比例原則，故爰不依竊盜犯贓物犯保安
    處分條例之規定，諭知於刑之執行前令入勞動場所強制工作
    ，併此敘明。
五、扣案之T字型扳手1支、破壞剪3支及發電機1台，分別為供被
    告為本案犯罪事實欄二、1.3.所載竊盜犯行所用之物，且係
    被告所有，業據被告供明無訛，爰依刑法第38條第1項第2款
    之規定宣告沒收；至於供被告等犯犯罪事實欄3.所載竊盜犯
    行所用之切割器，並未扣案，且被告否認為其所有，亦無證
    據證明係姓名年籍不詳之2 名共犯所有，自不予宣告沒收，
    附此敘明。
據上論斷，應依刑事訴訟法第284條之1、第299條第1項前段，刑
法第28條、第321條第1項第2款、第3款、第4款、第320條第1項
、第47條第1項、第62條前段、第51條第5款、第38條第1項第2款
，刑法施行法第1條之1，判決如主文。
本案經檢察官丁○○到庭執行職務。
中　　華　　民　　國　　96　　年　　6 　　月　　13　　日
                  刑事第一庭  法  官  許心
以上正本證明與原本無異。
如不服本判決應於收受本判決後10日內向本院提出上訴書狀，其
未敘述上訴理由者，並得於提起上訴後10日內向本院補提理由書
狀（均須按他造當事人之人數附繕本。）「切勿逕送上級法院」
中　　華　　民　　國　　96　　年　　6 　　月　　13　　日
                              書記官  邱李和
附錄本案論罪科刑法條全文
中華民國刑法第321條
（加重竊盜罪）
犯竊盜罪而有左列情形之一者，處 6 月以上、 5 年以下有期徒刑：
一  於夜間侵入住宅或有人居住之建築物、船艦或隱匿其內而犯之者。
二  毀越門扇、牆垣或其他安全設備而犯之者。
三  攜帶兇器而犯之者。
四  結夥三人以上而犯之者。
五  乘火災、水災或其他災害之際而犯之者。
六  在車站或埠頭而犯之者。
前項之未遂犯罰之。
中華民國刑法第320條
（普通竊盜罪、竊佔罪）
意圖為自己或第三人不法之所有，而竊取他人之動產者，為竊盜罪，處
 5 年以下有期徒刑、拘役或 5 百元以下罰金。
意圖為自己或第三人不法之利益，而竊佔他人之不動產者，依前項之規定
處斷。
前二項之未遂犯罰之。
